臺灣臺北地方法院交通事件裁定　　　　96年度交聲字第930號
原處分機關　交通部公路總局臺北區監理所宜蘭監理站
異　議　人
即受處分人　乙○○
上列異議人即受處分人因違反道路交通管理處罰條例案件，對原
處分機關民國96年6月15日所為宜監字第裁43－Z4B001907號處分
聲明異議，本院裁定如下：
    主  文
異議駁回。
    理  由
一、原處分意旨略以：異議人即受處分人乙○○於民國96年6月1
    5日下午1時55分許，駕駛CL-3186號自用小客車行經國道一
    號公路南下274.8公里處，因以時速121公里超速行駛，而經
    警舉發，原處分機關依道路交通管理處罰條例第33條第1項
    第1款及違反道路交通管理事件統一裁罰基準表，裁處罰鍰
    新臺幣（下同）4, 500元等語。
二、異議意旨略以：於異議人同向右側車道有欲超車之他車快速
    行駛，在兩車並行且差角極微之情況下，員警應係誤認；且
    異議人於舉發路段300公尺前未見測速照相之警告標誌云云
    。
三、按汽車行駛於高速公路速度超過規定之最高速限，處汽車駕
    駛人新臺幣三千元以上六千元以下罰鍰。而對於超速違規行
    為，採用固定或非固定式科學儀器取得證據資料證明者，於
    高速公路須至少於三百公尺前，明顯標示之。道路交通管理
    處罰條例第33條第1項第1款、第7條之2第3項分別定有明文
    。經查：異議人確有超速一情，業經舉發警員即證人甲○○
    於本院結證稱：異議人車速很快，與當時其他車相較，明顯
    有超速，伊即持雷射測速槍測得異議人車速係121公里，其
    右側並無車速較快之他車，伊距異議人車為308.9公尺，嗣
    依程序開警示燈、鳴笛，攔停車號CL-3186之車等語屬實。
    衡舉發當日為白晝，視線良好，警員當無誤認之可能；且警
    員與異議人毫不相識，素無怨隙，當無設詞構陷之必要，是
    其證詞，應堪採信。異議人以其卷附差角圖辯稱警員係誤認
    云云。然該圖謂2車並行間距3米在308.9公尺外差角為0.55
    度云云，係異議人自行繪製而未提出物理科學證據資料以為
    佐證，自難執此即謂警員誤認而為有利於異議人之認定。又
    國道1號南下274.1公里處有設置「前有測速取締」告示牌，
    有內政部警政署國道公路警察局第4警察隊96年7月31日公警
    四交字第0960471838號函附卷為證，是可計出告示牌距警員
    持雷射測速槍處為1公里8.9公尺，業符上開道路交通管理處
    罰條例第7條之2第3項至少應於300公尺前標示之規定，且於
    1公里8.9公尺前標示，參酌高速公路行車速度，應認尚在適
    當距離前為標示，是異議人所辯未設置測速照相之警告標誌
    云云，核與上開證據不符，亦無可採。
四、綜前所述，異議人超速20公里以上未滿40公里，且測速照相
    告示牌係於舉發路段300公尺前設置，而符道路交通管理處
    罰條例第7條之2第3項規定，是原處分機關依道路交通管理
    處罰條例第33條第1項第1款及違反道路交通管理事件統一裁
    罰基準表，以異議人車速超過規定之最高時速20公里以上未
    滿40公里，且逾應到案期限30日內為由裁罰4,500元，核無
    違誤，是其異議為無理由，應予駁回。
據上論斷，依道路交通案件處理辦法第19條，裁定如主文。
中　　華　　民　　國　　96　　年　　11　　月　　30　　日
　　　　　　　　    臺灣臺北地方法院交通法庭
                              法　官　陳琪媛
以上正本證明與原本無異。
如不服本裁定，應於裁定送達後5日內向本院提出抗告狀。
      　　　　　　　　 　　　 書記官　陳豪達
中　　華　　民　　國　　96　　年　　11　　月　　30　　日
